# 是否属于吸收合并（被合并方仅保留壳公司）？

提问人：xinshourumen 时间：2012-05-12 17:56:27
同一控制下，A公司（有限公司）吸收合并了C公司（非公司制企业）（集团无偿划转），相关产权手续已办理完毕。在办理C公司注销手续时，因特殊规定，C公司需保留部分政策职能业务，不能注销。遂将C公司原账面实收资本 10 万元划还给C公司，继续保留C公司的壳公司存在。 请问：此种情况下，A公司是否属于吸收合并？其取得C公司的资产、负债以及划还C公司实收资本应如何进行账务处理？

回答人：chenyiwei
是否构成企业合并的关键在于：A公司是否取得了对C公司的主要经营业务的控制权，所保留的C公司的壳是否不再构成业务。就你所说的情况看，构成企业合并的可能性很大，可按同一控制下吸收合并的原则进行帐务处理。归还C公司 10 万元注册资本金，可以借记资本公积，贷记银行存款。